【裁判字號】    99,易,2206
【裁判日期】    991008
【裁判案由】    竊盜等
【裁判全文】
臺灣板橋地方法院刑事判決              99年度易字第2206號
公  訴  人  臺灣板橋地方法院檢察署檢察官
被      告  乙○○
上列被告因竊盜等案件，經檢察官提起公訴（99年度偵字第1852
4 號），本院判決如下：
    主  文
乙○○犯夜間侵入住宅竊盜罪，處有期徒刑陸月，如易科罰金，
以新臺幣壹仟元折算壹日。
    事  實
一、乙○○與甲○○原係夫妻，並已離婚，雙方具有家庭暴力防
    治法第3 條第1 款之家庭成員關係。詎乙○○前曾對甲○○
    施以家庭暴力行為，經本院於民國98年10月31日，以98年度
    家護字第1027號裁定核發民事通常保護令，禁止乙○○對甲
    ○○實施身體或精神上不法侵害之行為，且不得對甲○○為
    騷擾之聯絡行為，並應最少遠離甲○○之住居所（臺北縣樹
    林市○○街19巷34弄35號1 樓）、甲○○之工作場所（臺北
    縣樹林市○○路232 號）及甲○○經常出入之場所（桃園縣
    八德市○○路1441巷51號）至少50公尺，保護令有效期間為
    1 年。詎乙○○收受並知悉上開保護令內容，竟基於違反保
    護令及夜間侵入住宅竊盜之故意，於99年6 月15日晚上8 時
    許之夜間，利用自備之鑰匙侵入甲○○位於臺北縣樹林市○
    ○街19巷34弄35號之住處，竊取甲○○所有之灰色雪納瑞小
    狗1 隻，並以此方式而違反法院所為遠離甲○○住所至少50
    公尺之保護令內容。
二、案經甲○○訴由臺北縣政府警察局樹林分局移請臺灣板橋地
    方法院檢察署檢察官偵查起訴。
    理  由
一、按被告以外之人於審判外之言詞或書面陳述，除法律有規定
    者外，不得作為證據，刑事訴訟法第159 條第1 項固定有明
    文。惟被告以外之人於審判外之陳述，雖不符同法第159 條
    之1 至之4 之規定，而經當事人於審判程序同意作為證據，
    法院審酌該言詞陳述或書面陳述作成時之情況，認為適當者
    ，亦得為證據；當事人、代理人或辯護人於法院調查證據時
    ，知有第159 條第1 項不得為證據之情形，而未於言詞辯論
    終結前聲明異議者，視為有前項之同意，此觀同法第159 條
    之5 規定甚明。查本件被告乙○○及檢察官於本院審理中迄
    於言詞辯論終結前，亦未就本院以下所引用之證據主張有刑
    事訴訟法第159 條第1 項不得為證據之情形，應擬制認均已
    同意得作為本案之證據。從而，本案所引用以下被告以外之
    人於審判外之陳述，縱不符刑事訴訟法第159 條之1 至之4
    之規定者，經本院審酌各該證據資料作成時之一切客觀情況
    ，認無不適當情事，依上揭法律意旨，均認有證據能力，合
    先敘明。
二、訊據被告乙○○固坦承上揭夜間侵入告訴人甲○○之住宅、
    而違反保護令之行為，並且將該處灰色雪納瑞小狗1 隻取走
    之行為，惟矢口否認有何竊盜犯行，辯稱：該灰色雪納瑞小
    狗，係伊告訴人共有，因為在結婚期間伊所賺得錢都交給告
    訴人；事後要從臺北縣樹林市○○路走回告訴人上揭住宅，
    將小狗歸還云云，惟查：
（一）被告於上揭時間未得告訴人及當時在家之被告與告訴人之
      女陳０姿同意，以自備之鑰匙打開上揭告訴人甲○○之住
      處大門進入並且把該住處內之灰色雪納瑞小狗1 隻帶走等
      情，亦經證人陳０姿於偵查中證述明確【見99年度偵字第
      18524 號卷（下稱偵卷）第37頁】，核與被告於偵查中所
      供述之情節大致相符（見偵卷第39頁）。另臺北縣樹林市
      ○○街19巷34弄35號之房屋係告訴人購買且登記在告訴人
      名下，被告與告訴人於98年6 月29日登記離婚，而告訴人
      已於98年8 月1 日請求被告搬離上開房屋等情，亦經告訴
      人於本院審理時證述明確（見本院99年9 月28日審判筆錄
      第4 、5 頁），復有該房屋建物登記查詢資料在卷可按。
      足見上揭臺北縣樹林市○○街19巷34弄35號之房屋係告訴
      人之住宅，被告已無使用居住該房屋之權利。又被告上揭
      未得告訴人及當時在家之被告與告訴人之女陳０姿同意，
      以自備之鑰匙打開上揭告訴人甲○○之住處大門侵入之時
      之99年6 月15日晚上8 時許，已屬日沒後之夜間，亦有99
      年日出日沒時刻表1 紙可按（見偵卷第43頁）。又被告在
      上揭告訴人住處內帶走之灰色雪納瑞小狗1 隻，係告訴人
      以與被告結婚當時所受贈之黃金變賣取得現金再購買，購
      買小狗當時被告並未出錢，小狗一直由告訴人照顧，且被
      告與告訴人離婚當時並未對小狗歸屬另為約定，惟在98年
      8 月1 日被告搬離上揭住處後，該小狗一直由告訴人照顧
      並持有等情，亦經告訴人於本院審理時證述明確（見本院
      99 年9月28日審判筆錄第5 頁），參以被告辯稱因為伊與
      告訴人結婚期間其所賺金錢均交予告訴人，故認為該小狗
      為伊與告訴人共有云云，則可見被告並未另行出資購買該
      小狗。而且該小狗如係被告與告訴人所共有，何以被告與
      告訴人離婚時未就該小狗之歸屬做成約定，顯與常情不符
      。故可以認定該小狗確屬告訴人所有，被告主觀上應有不
      法所有之意圖。至於被告另辯稱：事後要從臺北縣樹林市
      ○○路走回告訴人上揭住宅，將小狗歸還云云，縱然屬實
      ，亦不影響被告上揭竊盜犯行之成立。綜上所述，被告於
      日末後之夜間侵入告訴人上揭住宅竊取告訴人所有之灰色
      雪納瑞小狗1 隻等情，應可認定。
（二）再者，被告經本院於98年10月31日，以98年度家護字第10
      27號裁定核發民事通常保護令，禁止被告對告訴人實施身
      體或精神上不法侵害之行為，且不得對甲○○為騷擾之聯
      絡行為，並應最少遠離告訴人之住居所（臺北縣樹林市○
      ○街19巷34弄35號1 樓）、告訴人之工作場所（臺北縣樹
      林市○○路232 號）及告訴人經常出入之場所（桃園縣八
      德市○○路1441巷51號）至少50公尺，保護令有效期間為
      1 年一節，亦有本院98年度家護字第1027號裁定核發民事
      通常保護令影本可稽（見偵卷第19-21 頁），而被告在本
      案發生前之98年間某日已收受該保護令等情，亦經被告於
      偵查中所供明（見偵卷第39頁）。是被告既然收受上揭本
      院民事通常保護令，當已知悉該保護令要求被告應最少遠
      離告訴人之住居所即臺北縣樹林市○○街19巷34弄35 號1
      樓至少50公尺，被告竟然未為遵守該保護令，而侵入告訴
      人之上揭住宅內，其違反本院上揭民事通常保護令所為遠
      離住所之命令犯行明確。
（三）綜上所述，本件事證明確，被告犯行堪以認定。
三、核被告乙○○所為係犯刑法第321 條第1 項第1 款夜間侵入
    住宅竊盜罪及犯家庭暴力防治法第61條第4 款之違反保護令
    罪。而被告以一侵入住宅竊盜行為同時違反上揭本院所核發
    通常保護令中之遠離該住所之命令，而觸犯上開2 罪名，為
    想像競合犯，應依刑法第55條規定，從一重之夜間侵入住宅
    竊盜罪處斷。公訴意旨認此2 行為間，犯意各別，罪名不同
    ，應予分論併罰云云，尚有未洽，附此指明。爰審酌被告與
    告訴人係前配偶關係，彼此間本應相互尊重與體諒，循理性
    方式解決離婚後問題，竟無視本院核發之上開民事通常保護
    令，而於夜間侵入住宅竊取告訴人所有之小狗1 隻兼衡以其
    素行良好，前未曾受刑之宣告，此有臺灣高等法院被告前案
    紀錄表在卷可考、犯罪動機、目的、手段、所生危害及犯後
    坦承部分犯行之態度等一切情狀，本院認公訴人當庭求處有
    期徒刑1 年，並未充分考量被告之素行良好及坦承部分犯行
    之犯後態度，顯然過重，故量處如主文所示之刑，並諭知易
    科罰金之折算標準，以資懲儆。
據上論斷，應依刑事訴訟法第299 條第1 項前段、第284 條之1
，家庭暴力防治法第61條第4 款，刑法第11條前段、第321 條第
1 項第1 款、第55條、第41條第1 項前段，判決如主文。
本案經檢察官陳映蓁到庭執行職務。
中    華    民    國    99    年    10    月     8    日
                  刑事第二十一庭   法  官  方鴻愷
以上正本證明與原本無異。
如不服本判決應於收受判決後10日內向本院提出上訴書狀，並應
敘述具體理由。其未敘述上訴理由者，應於上訴期間屆滿後20日
內向本院補提理由書（均須按他造當事人之人數附繕本）「切勿
逕送上級法院」。
                                   書記官  江怡萱
中    華    民    國    99    年    10    月    19    日
附錄本案論罪科刑法條全文：
中華民國刑法第321條
犯竊盜罪而有左列情形之一者，處6 月以上、5 年以下有期徒刑
：
一、於夜間侵入住宅或有人居住之建築物、船艦或隱匿其內而犯
    之者。
二、毀越門扇、牆垣或其他安全設備而犯之者。
三、攜帶兇器而犯之者。
四、結夥三人以上而犯之者。
五、乘火災、水災或其他災害之際而犯之者。
六、在車站或埠頭而犯之者。
前項之未遂犯罰之。
家庭暴力防治法第61條
違反法院依第十四條第一項、第十六條第三項所為之下列裁定者
，為本法所稱違反保護令罪，處三年以下有期徒刑、拘役或科或
併科新臺幣十萬元以下罰金：
一、禁止實施家庭暴力。
二、禁止騷擾、接觸、跟蹤、通話、通信或其他非必要之聯絡行
    為。
三、遷出住居所。
四、遠離住居所、工作場所、學校或其他特定場所。
五、完成加害人處遇計畫。

司法院資訊處製作；財團法人民間司法改革基金會備份。
